臺灣高等法院刑事判決　　　　　　 93年度上更(一)字第667號
上　訴　人
即　被　告　丑○○
　　　　　　　　　　（現另案在臺灣桃園監獄執行中）
指定辯護人　本院公設辯護人李廣澤
上　訴　人
即　被　告　丁○○
選任辯護人　黃銀河律師
上列上訴人因強盜等案件，不服臺灣板橋地方法院92年度訴字第
1701號，中華民國93年2月9日第一審判決（起訴案號：臺灣板橋
地方法院檢察署92年度偵字第6314號、第11542號），提起上訴
，經判決後，由最高法院發回更審，本院判決如下：
    主  文
原判決撤銷。
丑○○連續意圖為自己不法之所有，結夥三人以上，攜帶兇器於
夜間侵入住宅，以脅迫至使不能抗拒，而使他人交付其物，處有
期徒刑柒年肆月，扣案之如附表二所示編號一、二、四以外之物
品均沒收。
丁○○連續意圖為自己不法之所有，結夥三人以上，攜帶兇器於
夜間侵入住宅，以脅迫至使不能抗拒，而使他人交付其物，處有
期徒刑柒年參月，扣案如附表二所示物品均沒收。
    事  實
一、丑○○於民國92年初，因居住在臺北縣樹林市停車困難，為
    停車問題與別人發生糾紛，對方揚言要找丑○○麻煩，伊為
    了防身，遂在臺北市萬年大樓向不詳姓名、年籍之人購得如
    附表二編號一所示具殺傷力之改造手槍一枝，及在臺北縣板
    橋市○○街向綽號「阿明」（真實姓名年籍不詳）之成年男
    子購得如附表二編號二所示具殺傷力之土製子彈十八顆，暨
    於不詳時、地購得如附表二編號四所示武士刀，均未經許可
    而持有之（此部分丑○○違反槍砲彈藥刀械管制條例之犯行
    ，其犯罪事實不在本案起訴之範圍，故亦不在本案論科範圍
    ，詳如後述）。又起意意圖為自己不法之所有，先後與附表
    一編號一、三、四、五、六、七等所示其他行為人（其中乙○○、丙○○已經本案原審於92年11月17日各判處有期徒刑
    柒年陸月確定），共同基於概括犯意之聯絡，由丑○○提供
    其非法繼續持有之附表二編號一、二、四等所示手槍、子彈
    、武士刀，及如附表二編號三所示其所有西瓜刀等兇器，攜
    往現場，並以丑○○所有如附表二編號五至十三所示物品作
    為實施共同強盜犯行之工具，連續以脅迫至使被害人不能抗
    拒，而取他人財物或使其交付財物，詳細情形各如附表一編
    號一、三、四、五、六、七所示。
二、丁○○意圖為自己不法之所有，先後與附表一編號三、五、
    六、七等所示其他行為人，共同基於概括犯意之聯絡，由丑
    ○○提供其非法繼續持有之附表二編號一、二、四等所示手
    槍、子彈、武士刀，及如附表二編號三所示西瓜刀等兇器，
    帶往現場並以丑○○所有如附表二編號三及編號五至十三所
    示物品，作為實施共同強盜犯行之工具，連續以脅迫至使被
    害人不能抗拒，而取他人財物或使其交付財物，詳細情形各
    如附表一編號三、五、六、七所示。
三、迨92年3 月21日零時三十分許，在臺北縣板橋市○○路275
    巷1 弄8 號前為警查獲，並扣得丑○○所有供共同強盜所用
    之物如附表二所示（其中編號二之具殺傷力土製子彈，實際
    扣得十八顆，嗣因採樣試射而費失六顆，餘十二顆）。
四、案經臺北縣政府警察局板橋分局報請臺灣板橋地方法院檢察
    署檢察官暨臺北市政府警察局刑事警察大隊移送臺灣臺北地
    方法院檢察署檢察官呈由臺灣高等法院檢察署檢察長令轉臺
    灣板橋地方法院檢察署檢察官偵查起訴。
    理  由
一、訊據上訴人即被告丑○○對未經許可持有具殺傷力之改造手
    槍、子彈、武士刀之犯行坦承不諱（見本院準備程序筆錄第
    3 頁），惟矢口否認有何強盜犯行，辯稱：所有的強盜案都
    是陳志誠、乙○○及丙○○他們三個人所為，警方查獲當天
    ，其準備和陳志誠、乙○○、丙○○等人去搶，但還沒有實
    施即被捕獲，其於警詢時遭刑求方自白強盜取財犯行，被害
    人己○○僅於警訊中指認其涉案，未於審理中到庭接受詰問
    ，其他被害人於涉案歹徒戴有帽子、口罩之情況下，無從辨
    明面貌，所為指認亦非無瑕疵可指，而另案被告丙○○、乙○○均曾為其未涉案之供述，皆不足資為認定其犯罪之論據
    云云。訊據上訴人即被告丁○○亦矢口否認有何強盜犯行，
    辯稱：本案與其無關，其都未參與，被害人有來指認，都說
    不是其劫財，而丑○○、丙○○、乙○○三人於警訊中之自
    白均未提及其有參與強盜取財犯行，於偵查中亦曾供述其未
    涉案，其等嗣後不利於其之供證，顯屬誣陷，又其於92年3
    月18日凌晨與友人張永良聊天，92年3月20日晨與陳銘強忙
    於「出陣頭」，均不在犯罪現場云云。
二、經查：
　(一)被告丑○○在本案發生先前，為其在居住地與人發生停車糾
  　糾紛，對方揚言要找其麻煩，為了防身而未經許可，購入持
    有如附表二編號一、二、四所示改造手槍、子彈及武士刀之
    事實，已據該被告在本院準備程序時坦承不諱（見筆錄第3
    頁），核與丙○○、乙○○等指證相符，且有如附表二編號
    一、二、四等所示改造手槍、土製子彈及武士刀扣案可資佐
    證，被告丑○○此部分之供述核與事實相符，自堪認定。
　(二)如附表一編號一所示事實，業據共犯丙○○供證不移（見92
  　年度偵字第6314號偵查卷第132 頁反面、原審92年10月30日
    及93年1 月8 日審判筆錄），核與被害人己○○指證其於92
    年2 月3 日四時三十分，在板橋市○○路275 巷口欲開車時
    ，遭持槍之丑○○及持西瓜刀之丙○○強押，及喝令其不許
    動，強盜其身上之八萬（新台幣，下同）現金及行動電話一
    支後逃逸等語（見92年度偵字第6314號偵查卷第138 頁以下
    ）相符，並有如附表二編號一、二、三等所示改造手槍、土
    製子彈及西瓜刀等扣案可資佐證，堪信屬實。至被害人己○○於警訊中之指述，雖屬審判外之陳述，惟係於距案發僅月
    餘之92年3 月28日所為，尚難謂有記憶歷久而有模糊之虞之
    瑕疵，且無何事證顯示其受不當之誘導而指認被告丑○○，
    或先前與被告丑○○有何嫌怨，而設詞構陷，其虛偽陳述之
    危險性不高，具有可信之特別情況，且其係財物遭被告強盜
    之人，其陳述為證明犯罪事實存否所必要，是其雖於審理中
    經合法傳喚，無正當理由不到庭，然依刑事訴訟法第159 條
    之3 第3 款規定，其於警訊中之指認具證據能力，可為認定
    被告犯罪之證據，附此敘明。
　(三)如附表一編號三所示事實，迭據共犯丙○○供證該次強盜犯
  　行，係其與被告丑○○、丁○○等結夥三人持刀、槍，穿戴
    鴨舌帽、口罩等共同犯之等語（見92年度偵字第6314號偵查
    卷第231 頁反面、原審92年10月30日及93年1 月8 日審判筆
    錄），核與證人壬○○結證其住處遭遇強盜取財情形（見92
    年度偵字第6314號偵查卷第192 頁、第193 頁、原審92年12
    月22日審判筆錄）相同，且有如附表二所示物品扣案可佐，
    俱徵與事實相符。至被害人壬○○指稱當日實施犯行者共計
    四人云云，雖與丙○○結證所述略有出入，惟其於原審尚證
    述強盜行為人係戴鴨舌帽、口罩從其背後行近，其遭人持刀
    押住，未看清楚其等身形，亦未曾與其等正面相對，顯見其
    猝然遇劫，行動自由迅遭剝奪，緊張害怕之下，無法任意移
    動目光，自無從割裂審查而僅以其證言有實施強盜行為者係
    四人之微疵，而否定被告丑○○、丁○○、及共犯丙○○三
    人犯案之基本事實。至被告丑○○否認涉犯附表一編號三所
    示犯行，猶執其於92年3月2日零時許在桃園地區之啤酒屋，
    並以電話召請友人「小邱」過來喝酒，酒後友人「阿偉」與
    人發生口角，其拿槍出來云云為辯（見原審93年1月19日審
    判筆錄），核與其於偵查中辯稱其當日在新莊喝酒後與店員
    打群架云云（見92年度他字第1331號偵查卷第10頁），相互
    矛盾，卸責之詞，已難遽信。
　(四)如附表一編號四所示事實，亦據共犯丙○○、乙○○等一致
  　供證該次強盜犯行，乃係其二人隨被告丑○○結夥犯之等語
    （見原審92年10月30日及93年1 月8 日審判筆錄），與證人
    辛○○結證遭遇強盜之經過及明確指認被告丑○○持槍犯案
    等情（見原審92年12月25日審判筆錄）完全吻合，且有如附
    表二所示物品扣案可資佐證，堪以認定。
　(五)如附表一編號五所示事實，業據共犯丙○○、乙○○等一致
  　結證此次強盜取財犯行，係被告丁○○擔任內應，而由其二
    人隨被告丑○○穿戴鴨舌帽、口罩，及攜帶刀械、手槍等兇
    器，經與被告丁○○以電話聯絡後侵入被告丁○○所在賭博
    處所實施強盜取財行為等語（見原審92年10月30日及93年1
    月8 日審判筆錄），核與被告丑○○於檢察官初訊及原審訊
    問時坦承與共同被告丙○○、乙○○等實施強盜取財犯行，
    及供證被告丁○○變賣可變賣之部分贓物等語（見92年度偵
    字第6314號偵查卷第105 頁反面至第106 頁、及原審92年度
    聲羈字第168 號卷第4 頁）；證人巳○○結證被告丁○○確
    於此次犯行發生前到場，稍後即遇被告丑○○持槍偕共同被
    告丙○○、乙○○等侵入強盜財物等情（見92年度偵字第63
    14號偵查卷第44頁、第45頁、原審92年12月25日審判筆錄）
    ，暨證人庚○○、戊○○等指述遭遇強盜財物情節（見92年
    度偵字第6314號偵查卷第48頁至第50頁反面、第228 頁反面
    、原審93年1 月19日審判筆錄），均屬相符，並有贓物認領
    保管收據存卷及如附表二所示物品扣案可資佐證，洵堪信為
    真實。
　(六)如附表一編號六所示事實，亦據共犯丙○○、乙○○等一致
  　結證該次強盜取財犯行，係其二人偕被告丑○○、丁○○穿
    戴帽子、口罩，攜帶刀械、手槍等兇器，一同侵入辰○○居
    住處強盜取財等語（見原審92年10月30日及93年1月8日審判
    筆錄），與證人辰○○結證稱其於住處與友人賭玩天九牌時
    ，遇數名穿戴帽子、口罩者攜帶刀、槍強盜財物等情（見92
    年度偵字第6314號偵查卷第53頁至第54頁、原審93年1月19
    日審判筆錄），核無不合，再參以被告丑○○於檢察官初訊
    及原審訊問時坦承與丙○○、乙○○等實施強盜取財犯行，
    及供證共同被告丁○○變賣可變賣之部分贓物等語（見92年
    度偵字第6314號偵查卷第105頁反面至第106頁、原審92年度
    聲羈字第168號卷第4頁），堪信無訛。
　(七)如附表一編號七所示事實，尤據共同正犯丙○○、乙○○一
  　致結證詳陳此次強盜取財犯行，乃由被告丁○○選定犯案地
    點，由被告丑○○夥同丙○○、乙○○分持手槍、西瓜刀、
    武士刀，均穿戴帽子、口罩，侵入經營輪胎店之卯○○住處
    ，喝令在場之人不要動、蹲下、交出財物，至使不能抗拒而
    交付現金、行動電話（即手機）、金融卡、信用卡等財物，
    對交付金融卡者逼問密碼，並將得手之金融卡遞予在現場外
    接應之被告丁○○收執，及以電話將提款密碼通知被告丁○○等語（見原審92年10月30日及93年1 月8 日審判筆錄），
    核與證人寅○○結證其於卯○○之輪胎店內飲酒及賭玩撲克
    牌，比十三張時，遇戴帽子及口罩之歹徒三人侵入強盜財物
    ，歹徒攜有刀、槍，其不能抗拒，從命交出財物等語（見原
    審93年1 月19日審判筆錄），證人卯○○結證其於自己所經
    營之輪胎店內與友人玩撲克牌時，遭均穿戴帽子、口罩，分
    持刀、槍之三名歹徒強盜財物等語，並當庭指認被告丑○○
    即當日持槍之歹徒，且就被害人癸○○遭逼問金融卡密碼，
    及見歹徒以電話對外聯絡等情，證述歷歷（見原審93年1 月
    19日審判筆錄），證人甲○○結證當日其於賭玩撲克牌時，
    遭三名歹徒強盜財物，其因見歹徒持槍，致不能抗拒而聽命
    交付財物，及聞歹徒逼問癸○○提款密碼等語（見原審93年
    1 月19日審判筆錄），證人癸○○結證其當日見歹徒持刀、
    槍進入輪胎店，喝令交出財物，其不能抗拒而交出現金、手
    機、信用卡、金融卡等財物，歹徒曾逼問其金融卡之密碼等
    語（見原審93年1 月19日審判筆錄），及證人子○○結證其
    於92年3 月20日凌晨二時許，在土城市○○路○ 段7 號輪胎
    行玩撲克牌遭人強盜財物，歹徒持槍及西瓜刀等，命在場之
    人交出財物，其不敢反抗而從之，癸○○尚遭歹徒逼問金融
    卡密碼等語（見原審93年1 月19日審判筆錄），皆無不合，
    參以被告丑○○於檢察官初訊時自白其參與此一犯行，供承
    穿戴帽子、口罩，攜帶刀械、槍枝，偕同丙○○、乙○○等
    實施強盜取財，並將取得可供變賣之部分贓物交被告丁○○
    變賣等語（見92年度偵字第6314號偵查卷第105 頁反面），
    且於原審訊問時確認前開自白無訛（見原審92年度聲羈字第
    168號卷第4頁），佐以有如附表二所示物品扣案，顯足以擔
    保共犯丙○○、乙○○等前開不利於被告丑○○、丁○○之
    供證與事實相符。
　(八)警方於逮捕被告丑○○及共犯丙○○、乙○○三人時，在被
  　告丑○○所有之自用小客車內所查扣之相關證物，經送往內
    政部警政署刑事警察局以ＤＮＡ型別鑑驗結果，其中編號十
    手套及編號二十五口罩斑跡，與被告丑○○之ＤＮＡ─ＳＴ
    Ｒ型別相同，有內政部警政署刑事警察局92年5 月29日刑醫
    字第0920053017號鑑驗書在卷可稽，足證被告丑○○確曾使
    用扣案之手套及口罩，其辯稱從未參與搶案，警方查獲當日
    僅準備行搶云云，顯係推諉卸責之詞，不足採信。至被告丑
    ○○另辯稱遭警方刑求云云，惟查，被告丑○○於92年3 月
    21日接受警方偵訊製作筆錄坦承犯案時，其父親及姊姊均在
    場（見92年度偵字第6314號卷第10至15頁），嗣後經內勤檢
    察官及原審就聲請羈押訊問時均承認警訊之自白無訛（見原
    審92年度聲羈字第168號卷第4頁），其並未向內勤檢察官或
    原審法官提及曾遭警方刑求，查被告丑○○有多次前科之犯
    案經驗，其並非初次接受訊問，倘被告丑○○確曾遭警方刑
    求逼供，衡情自當將遭刑求乙節，即時向檢察官及法官陳明
    以確保自身權益，惟被告丑○○卻隻字未提，反直陳其於警
    訊之自白無訛，又依臺灣臺北看守所92年3 月21日被告丑○○入所之內外傷紀錄表（見92年度偵字第6314號卷第200 頁
    、第200-1 頁）之記載，被告丑○○於當日入所時並無任何
    疾病或內外傷之紀錄，顯見被告丑○○92年3 月21日之警訊
    自白應係出於其自由意志，有證據能力，故被告丑○○辯稱
    其警訊自白無證據能力云云，顯係臨訟砌飾之詞，委無可採
    。另徵諸明確指認被告丑○○涉案之被害人於接受交互詰問
    時，皆能對其何以得指認被告丑○○犯案說明原因，如證人
    辛○○即陳明其指認未受誘引，乃憑行為人之眼睛、額頭、
    髮型、年齡差距等項而為辨識，並說明當時被告丑○○曾距
    其僅半公尺等語（見地院卷第2 卷第213至第215頁）。證人
    巳○○亦謂當日被告丑○○拿槍抵住我的頭，詹某雖戴鴨舌
    帽、口罩，但尚可見其臉部眼睛、眉毛一帶之特徵，我開門
    時曾與其照過面，與其距離甚近，印象深刻，眼睛大大圓圓
    等語（見地院卷第2 卷第218頁至220頁）。證人卯○○亦說
    明其之指認未受誘導，其憑藉行為人之眼神、體型等項指認
    被告丑○○涉案等語（見地院卷第3卷第159至第161頁），
    均合於事理，無違常情，自不能捨其他特徵不論，僅以歹徒
    戴有口罩及帽子，即謂無指認之可能，並據以指摘前開證人
    指認失真，從而被告等此部分之辯解，即屬無可採取。
　(九)共犯丙○○、乙○○固曾供稱被告丑○○未涉案云云，然其
  　所為未涉案之供述，概屬為被告丑○○脫卸罪責之虛偽供述
    ，亦迭據共犯丙○○、乙○○、乙○○之選任辯護人陳明律
    師於事後直承無隱（見92年度偵字第6314號偵查卷第231 頁
    反面、原審92年8月7日訊問筆錄、92年9月4日準備程序筆錄
    、92年10月30日審判筆錄），而共犯丙○○、乙○○不利於
    被告丑○○之供證，互核相符，且經調查被告丑○○偵查及
    原審訊問時之自白、被害人之指證、及扣案物證結果，與事
    實相符，已如前述，自無從以共犯丙○○、乙○○先前關於
    被告丑○○未涉案之不實供述，資為有利於被告丑○○之論
    據。至證人季正新於本院前審審理時雖證稱於92年8、9月份
    與被告丑○○同車時，被告丑○○曾毆打乙○○，惟證人季
    正新所稱被告丑○○毆打乙○○之原因，是不滿乙○○因安
    家費供出被告丑○○犯案，而共犯乙○○卻證稱係因伊以為
    係被被告丑○○所害致遭逮捕方供出被告丑○○犯案，二者
    所述供出被告丑○○犯案之原因並不相符（見本院前審93年
    7 月27日審判筆錄），故證人季正新之證言亦不得據為有利
    於被告丑○○認定之依據。另被告丑○○聲請傳喚證人陳志
    誠乙節，經本院前審依被告丑○○所提供之年籍資料向臺灣
    臺南監獄及臺灣宜蘭監獄查詢，並無其人，本院無從調查，
    併予敘明。
　(十)被告丁○○於原審審理時供稱：其於92年3 月18日凌晨某時
  　，至土城市○○街戊○○住處打牌，該處是純住宅，沒有開
    店，被搶之後跟在場之其他人聊天，聊完天後，其於當日凌
    晨二時三十分許，打電話給張永良稱其被朋友找去打牌竟然
    被搶，並問張永良人在何處？張永良答稱在三重朋友家，但
    未說在做什麼，其約張永良到其板橋市○○路租住處見面，
    嗣與張永良會面後其告以在土城被搶，其只有跟他說是在土
    城被搶，沒有提到其他地址，亦未提到行搶者之年齡、有無
    持械等，接著就聊一些別的事情，聊到早上，其邀張永良到
    隔壁吃早點云云（見原審93年1月5日審判筆錄），與證人張
    永良結證所述92年3 月18日凌晨，其接獲被告丁○○電話，
    當時其正在打麻將，被告丁○○說他遭搶，其表達過去探訪
    之意，被告丁○○答稱會在住處等候，其至被告丁○○住處
    即聆聽他敘述被搶之事，他說被朋友召喚至輪胎行打麻將，
    地點說得很不清楚，被告丁○○係稱在輪胎行內打麻將時有
    三、四個人進來搶，其詢問是什麼樣的人進來行搶，被告丁○○答稱看起來好像都是十幾、二十歲的人，其未多說什麼
    ，也沒有建議報警，此外尚聊了一些陣頭業務之事，聊到五
    時許，被告丁○○與其一起吃早餐云云（見原審93年1月5日
    審判筆錄），多所齟齬。又被告丁○○於92年3 月20日晨之
    行止，被告丁○○自陳其查看自己紀錄出陣日期之簿冊，得
    知92年3 月20日恰為出陣頭之日子，其為負責人，要出陣都
    會請陳銘強幫其聯絡人員，陳銘強在陣頭裡算是班長，92年
    3 月20日我們去三重出陣，於20日凌晨四時許必須到三重南
    天宮，五時許要去雲林鄉下一帶進香，其未跟著去，只知道
    去雲林好幾個地方，詳細地點其不清楚，記載出陣紀錄的簿
    子其自己有一本，其不知陳銘強有無記本子，關於92年3 月
    20日之事，是其查看自己的簿子所得知，其未詢問陳銘強92
    年3 月20日或其他日子其在做什麼事，其未告訴陳銘強遭搶
    之事云云（見原審93年1月5日審判筆錄），核與證人陳銘強
    結證所述其係應被告丁○○詢問其於92年3 月20日有無跟隨
    他一起去出陣，其回去翻本子，確定92年3 月20日有出陣，
    再打電話通知被告丁○○，被告丁○○尚詢問中秋節有沒有
    出陣，及2月12日有沒有出陣，又其於92年3月19日晚間十時
    許到板橋市○○路，92年3 月20日凌晨四時許去三重市南天
    宮，跟一群不詳人會合，共乘遊覽車去雲林出陣云云（見原
    審93年1月5日審判筆錄）未合，顯均屬臨訟串飾之詞，不足
    採信。且被告丑○○於檢察官初訊時，已就被告丁○○涉案
    詳為供述（見92年度偵字第6314號偵查卷第106 頁），並於
    原審聲羈訊問時確認前開供述無訛（見原審92年度聲羈字第
    168號卷第4頁），又共犯丙○○、乙○○亦就其等於警訊或
    偵查中未提及或否認被告丁○○涉案之緣由詳予說明，乙○○結證稱由於初始警察僅逮捕查獲其及丑○○、丙○○，所
    以未把被告丁○○供出來等語，丙○○結證稱其本欲就自己
    所為承擔責任，不欲牽連他人，遂為被告丁○○未涉案之不
    實陳述（均見原審93年1月8日審判筆錄），已見共同被告丑
    ○○、丙○○、乙○○有利於被告丁○○之供證非據實陳述
    ，難以採信；抑且本案犯罪事實之認定，係依據被告丑○○
    警訊中自白以外之其他所有事證而為綜合之判斷，非徒賴單
    一被害人或共同被告之指證，而共犯丙○○、乙○○、丑○○不利於被告丁○○之供證，互核無誤，且經調查被害人之
    指證、及扣案物證結果，與事實相符，亦如前述，被告丁○○猶執其他共犯先前有瑕疵可指之前開失實供述，資為有利
    於己之論據，自無可採。
　(十一)扣案如附表二編號一、二所示槍枝及子彈，經鑑驗結果，認
  　如附表二編號一所示者，係仿ＢＥＲＥＴＴＡ廠半自動手槍
    製造之金屬玩具手槍，更換土造金屬槍管改造而成之改造手
    槍，槍械性能良好，可擊發適用子彈，認具殺傷力，如附表
    二編號二所示者，係土製子彈，採樣六顆試射，可擊發，認
    均具殺傷力，有內政部警政署刑事警察局92年5 月12日刑鑑
    字第0920049328號槍彈鑑定書附卷可稽，而扣案如附表二編
    號四所示者，經鑑驗結果，確屬槍砲彈藥刀械管制條例所列
    管之武士刀無誤，亦有臺北縣政府警察局92年6 月17日北警
    保字第0920053323號函在卷可憑。查此等槍枝、子彈、管制
    刀械，及如附表二編號三所示西瓜刀，均為殺人利器，可輕
    易傷人毀物，皆足資為兇器甚明。
　(十二)被告丁○○之選任辯護人在本院聲請傳喚共同被告丑○○作
  　證，據共同被告丑○○具結證言除否認自己有參與本案強盜
    犯行外，並結證稱：不知丁○○有無去變賣本案之贓物，當
    初在檢察官初訊及聲請羈押法官訊問時供述丁○○有參加搶
    劫或變賣贓物是照警詢筆錄而供述，在警詢筆錄為對丁○○
    不利之供述乃因被刑求而不敢說丁○○沒參加，不知丁○○
    有無參加本案強盜犯行。在警詢筆錄供述丁○○有參加搶劫
    ，是因為我們在丁○○家門口被查獲，我懷疑是他向警察講
    的，所以我講丁○○有參加等語。查被告丑○○、丁○○有
    為本案之犯行，依前述之證據參互以觀，已堪明確認定，被
    告丑○○在本院為證人，結證為有利自己及被告丁○○之證
    言，乃事後幫丁○○及自己脫罪卸責之詞，不足採信。
　(十三)綜上，被告丑○○、丁○○所辯，核屬卸責之詞，不足採信
　  。該二人之犯行，堪以認定。至於：
　　1.共同被告丙○○、乙○○已經原審行交互詰問，並給予被
  　　告丁○○詰問丙○○及乙○○之機會，被告丁○○對丙○○部分稱無問題詰問，對乙○○並已實施詰問（見地院卷
      第3卷第72至第108頁），且該丙○○、乙○○二人在交互
      詰問時之供述，詳細明確，別無訊問之必要，被告丁○○
      之辯護人在本院再聲請傳喚該二人為證人，依刑事訴訟法
      第196條之規定，自屬不應准許，且無必要。
　　2.被告丑○○持有本案犯強盜罪所用之改造手槍、土製子彈
  　　及武士刀部分，據其供稱：係因在其住居地因停車與人發
    　生糾紛，對方說要找我麻煩，為了防身而購買上開武器等
      語（見本院準備程序筆錄第3 、4 頁），雖又稱係92年3
      月初購買該等武器持有，但沒有辦法證明是在該時間購買
      的云云。惟查依上述證據參互以觀，在附表一編號一、六
      所示之犯強盜罪時間，該等武器已在強盜現場使用為強盜
      之工具，足見被告丑○○係在92年初即已購入該等武器而
      持有之，該被告此時間之供述，應屬記憶有誤，惟該被告
      因購入而未經許可非法持有上開三種武器，違反槍砲彈藥
      刀械管制條例罪嫌之事實，本案檢察官並未起訴。又其非
      法持有後，又另行起意意圖強盜而提供該等武器夥同丁○○等人攜往現場而連續搶劫財物，其非法持有之初乃為防
      身而持有，並無預供本案犯罪使用之意圖，嗣後起意劫財
      ，始攜持上開槍彈、武士刀實施強盜之行為，即為原先單
      純非法持有繼續犯之一部分，與本案強盜犯行並無牽連關
      係，應予分論併罰，惟被告丑○○此違反槍砲彈藥刀械管
      制條例罪嫌之犯罪事實，既未經檢察官起訴，自不得於本
      案論科（參見本案最高法院發回意旨）。
三、被告丑○○、丁○○二人之論罪：
　(一)查槍砲彈藥刀械管制條例部分條文已於94年1 月26日修正公
  　布施行，關於未經許可持有改造手槍即未經許可持有其他可
    發射子彈具有殺傷力之槍枝罪，舊法第11條第4 項法定刑為
    「一年以上七年以下有期徒刑併科新台幣七百萬元以下之罰
    金」，修正條文則將舊條例第11條刪除，同樣構成要件之犯
    罪，移列於修正後第8條第4項，法定刑為「三年以上十年以
    下有期徒刑，併科新台幣七百萬元以下罰金」（94年1 月26
    日未修正同條例第12條及第14條），新舊法比較結果，以舊
    法有利被告，應適用行為時舊條例之規定。
　(二)核被告丑○○如附表一編號一所為，係犯刑法第330 條第1
  　項、第321 條第1 項第3 款攜帶兇器之加重強盜罪，如附表
    一編號三、四、五、六、七等所為，均係犯刑法第330 條第
    1 項、第321 條第1 項第1 款、第3 款、第4 款結夥三人以
    上攜帶兇器於夜間侵入住宅或有人居住之建築物之加重強盜
    罪。被告丁○○如附表一編號三、五、六、七等所為，均係
    犯刑法第330 條第1 項、第321 條第1 項第1 款、第3 款、
    第4 款結夥三人以上攜帶兇器於夜間侵入住宅之加重強盜罪
    ，其未經許可持有如附表二編號一、二、四等所示物品犯行
    ，係犯行為時槍砲彈藥刀械管制條例第11條第4 項、第12條
    第4 項之未經許可持有具殺傷力之改造手槍、子彈及同條例
    第14條第3 項之未經許可持有管制刀械等罪。起訴書就被告
    等所犯未經許可持有具殺傷力之改造手槍、子彈、及管制刀
    械等罪名，將法條條次誤載為槍砲彈藥刀械管制條例第10條
    第4 項、第11條第4 項、第14條第4 項，已經檢察官在本院
    審判程序到庭辯論時更正，附此敘明。
　(三)被告丑○○如附表一編號一所示犯行與共同被告丙○○間，
  　如附表一編號三所示犯行與丙○○、丁○○間，如附表一編
    號四所示犯行與丙○○、乙○○間，如附表一編號五、六、
    七等犯行與共同被告丙○○、丁○○、乙○○間，有犯意之
    聯絡及行為之分擔，均為共同正犯；被告丁○○如附表一編
    號三所示犯行與共同被告丑○○、丙○○間，如附表一編號
    五、六、七犯行與共同被告丑○○、丙○○、乙○○間，暨
    未經許可持有殺傷力之改造手槍、子彈、管制刀械等犯行與
    共同被告丑○○、丙○○、乙○○間，有犯意之聯絡及行為
    之分擔，俱屬共同正犯。附表一編號三、四、五、七所示強
    盜犯行，被害人為多數人，一行為而觸犯數罪名為想像競合
    犯，應從一重處斷。
　(四)被告丑○○、丁○○等先後多次加重強盜犯行，時間緊接，
  　所犯強盜基本犯罪構成要件相同，顯係基於概括犯意反覆實
    施，為連續犯，應依刑法第56條規定，從一情節較重之附表
    一編號七所示強盜犯行，論以連續結夥三人以上攜帶兇器於
    夜間侵入住宅以脅迫至使不能抗拒而使他人交付其物之加重
    強盜犯行論以一罪，並加重其刑。
　(五)被告丁○○所犯未經許可持有殺傷力之改造手槍、子彈、管
  　制刀械等罪名間，乃以一同時同地共同持有行為觸犯之數罪
    名，為想像競合犯，應依刑法第55條規定，從一較重之未經
    許可持有改造手槍罪處斷。所犯未經許可持有改造手槍罪與
    結夥三人以上攜帶兇器於夜間侵入住宅之加重強盜罪，有方
    法目的之牽連關係，應依刑法第55條規定，從一較重之結夥
    三人以上攜帶兇器於夜間侵入住宅之加重強盜罪處斷。
四、原審以被告丑○○、丁○○二人罪證明確，據以論科，固非
    無見。惟查：(一)將被告丑○○併論以槍砲彈藥刀械管制條例
    罪。(二)引用槍砲彈藥刀械管制條例第11條第3項、第12條第3
    項項碼錯誤。(三)強盜罪有多數被害人部分，未明確認定於事
    實欄詳加記載，又未論以想像競合犯，均嫌未洽，被告二人
    上訴否認犯罪雖無理由，但原判決既有可議，應予撤銷改判
    。爰審酌被告二人犯強盜罪之次數，有無依槍砲彈藥刀械管
    制條論處，並審酌被告二人正值壯年，竟不知自愛自重，恣
    意連續強盜他人財物，危害個人安全及社會秩序，視他人尊
    嚴及權益如無物，惡性匪淺，應嚴予非難，兼衡被告二人不
    良素行（被告丑○○曾因懲治盜匪條例、違反麻醉藥品管理
    條例、槍砲彈藥刀械管制條例及軍法逃亡等案件，於87年間
    經本院裁定應執行有期徒刑九年十月確定，於88年6 月23日
    入監服刑，91年11月22日假釋出獄，假釋期滿執行完畢日期
    為96年3 月12日；被告丁○○曾因違反麻醉藥品管理條例及
    藥事法等案件，經原審判處應執行有期徒刑十月，並據本院
    判決上訴駁回確定，於86年4 月17日執行完畢，均不構成累
    犯，見上更(一)卷本院被告全國前案紀錄表），及犯罪動機、
    目的、所用手段、所生危害、犯罪後審理期間均飾詞爭辯，
    未見悔意之態度等一切情狀，分別量處如主文所示之刑。扣
    案如附表二編號一、二、四所示物品，屬違禁物，除附表二
    編號二備註欄所示因採樣試射費失之土製子彈六顆，已失其
    效用與價值，毋庸贅為沒收之諭知外，其餘不問屬何人所有
    ，均依刑法第38條第1條第1款規定對被告丁○○宣告沒收；
    如附表二編號三、五、六、七、八、九、十、十一、十二、
    十三等所示，均為被告丑○○所有，供本件連續加重強盜犯
    行所用之物，亦據共犯丙○○、乙○○一致供明，依刑法第
    38 條第1項第2款規定宣告沒收。被告丑○○、丁○○二人
    上訴否認犯罪，均無理由，應予駁回。
五、公訴意旨另認被告丑○○尚與乙○○共犯附表一編號二所示
    強盜取財犯行，無非以被告丑○○偵查中之自白，佐以乙○○及證人即尚德金銀珠寶有限公司負責人王清和證稱乙○○
    偕同伴變賣該次犯行所得贓物云云，為其論據。惟查被告丑
    ○○於偵查中之自白，係供承其一人單獨在臺北縣樹林市○○路路旁搶得二千五百元云云（見92年度偵字第6314號偵查
    卷第105 頁反面），與乙○○供證稱其與丑○○共同在臺北
    縣樹林市○○街強盜不詳人財物，得手現金七萬元及項鍊一
    條等語，互核不符，又共同被告乙○○稱其於犯案後數日即
    92年2 月21日偕被告丑○○至臺北縣新莊市尚德銀樓（即尚
    德金銀珠寶有限公司）典當前開項鍊等語，惟證人王清和乃
    結證稱乙○○雖於92年2 月21日來賣項鍊及墜子，然其不能
    確定當日有無他人伴隨乙○○前來，店內亦無當日之監視錄
    影帶可供調查等語（見原審92年12月22日審判筆錄），亦無
    從擔保共犯乙○○關於被告丑○○此部分涉案之供證無訛，
    卷內金飾買入登記簿上，僅有乙○○變賣項鍊之記載及簽名
    ，均難以補強乙○○此一不利於被告丑○○指證之真實性，
    亦乏其他積極事證足證被告丑○○前開偵查中之此部分自白
    屬實，自無從認定被告丑○○確有如附表一編號二所示強盜
    取財犯行，因檢察官認被告丑○○此一犯嫌與前述論科刑之
    其他強盜取財犯行，有連續犯之裁判上一罪關係，即毋庸另
    為無罪之諭知。另檢察官於起訴書猶載被告丁○○亦涉附表
    一編號二、四等所示犯行，惟查無何事證足證之，第一審到
    庭檢察官當庭表明減縮此起訴事實，將被告丁○○所涉附表
    一編號二、四等所示犯嫌排除於起訴範圍外，本院亦毋庸另
    為無罪之諭知，均附此敘明。
據上論斷，應依刑事訴訟法第369條第1項前段、第364條、第299
條第1項前段，行為時槍砲彈藥刀械管制條例第11條第4項、第12
條第4項、第14條第3項，刑法第11條前段、第2條第1項但書、第
28條、第56條、第330條第1項、第321條第1項第1款、第3款、第
4款、第55條、第38條第1項第1、2款，判決如主文。
本案經檢察官周誠南到庭執行職務。
中　　華　　民　　國　　94　　年　　3 　　月　　9 　　日
　　　　　　　　　刑事第七庭審判長法  官　蔡  秀  雄
　　　　　　　　　　　　　　　　  法　官　周　占　春
　　　　　　　　　　　　　　　　  法　官　林　明　俊
以上正本證明與原本無異。
如不服本判決，應於收受送達後十日內向本院提出上訴書狀，其
未敘述上訴之理由者並得於提起上訴後十日內向本院補提理由書
（均須按他造當事人之人數附繕本）。
                                  書記官　劉　　　瑗
中　　華　　民　　國　　94　　年　　3 　　月　　11　　日
附錄：本案論罪科刑法條全文
89年7月5日修正公布之槍砲彈藥刀械管制條例第11條第4項：
未經許可，製造、販賣或運輸第4條第1項第1款所稱其他可發射
金屬或子彈具有殺傷力之各式槍砲者，處五年以上有期徒刑，併
科新臺幣一千萬元以下罰金。
未經許可，轉讓、出租或出借前項所列槍砲者，處三年以上十年
以下有期徒刑，併科新臺幣七百萬元以下罰金。
意圖供自己或他人犯罪之用，而犯前二項之罪者，處無期徒刑或
七年以上有期徒刑，併科新臺幣一千萬元以下罰金。
未經許可，持有、寄藏或意圖販賣而陳列第1項所列槍砲者，處
一年以上七年以下有期徒刑，併科新臺幣七百萬元以下罰金。
第1項至第3項之未遂犯罰之。
89年7月5日修正公布之槍砲彈藥刀械管制條例第12條第4項：
未經許可，製造、販賣或運輸子彈者，處一年以上七年以下有期
徒刑，併科新台幣0000000元以下罰金。
未經許可，轉讓、出租或出借子彈者，處六月以上五年以下有期
徒刑，併科新台幣 0000000 元以下罰金。
意圖供自己或他人犯罪之用，而犯前二項之罪者，處三年以上十
年以下有期徒刑，併科新台幣 0000000 元以下罰金。
未經許可，持有、寄藏或意圖販賣而陳列子彈者，處五年以下有
期徒刑，併科新台幣 0000000 元以下罰金。
第 1 項至第 3 項之未遂犯罰之。
89年7月5日修正公布之槍砲彈藥刀械管制條例第14條第3項：
未經許可，製造、販賣或運輸刀械者，處三年以下有期徒刑，併
科新台幣0000000元以下罰金。
意圖供自己或他人犯罪之用，而犯前項之罪者，處六月以上五年
以下有期徒刑，併科新台幣 0000000 元以下罰金。
未經許可，持有或意圖販賣而陳列刀械者，處一年以下有期徒刑
、拘役或新台幣 500000 元以下罰金。
第1項及第2項之未遂犯罰之。
中華民國刑法第330條第1項：
犯強盜罪而有第321條第1項各款情形之一者，處七年以上有期徒
刑。
前項之未遂犯罰之。
中華民國刑法第321條第1項
 犯竊盜罪而有左列情形之一者，處六月以上、五年以下有期徒刑
：
一  於夜間侵入住宅或有人居住之建築物、船艦或隱匿其內而犯
　　之者。
二  毀越門扇、牆垣或其他安全設備而犯之者。
三  攜帶兇器而犯之者。
四  結夥三人以上而犯之者。
五  乘火災、水災或其他災害之際而犯之者。
六  在車站或埠頭而犯之者。
前項之未遂犯罰之。
附表一：
┌──┬──────┬────┬─────┬──────┬─────────────────┐
│編號│ 行　為　人 │犯罪時間│ 犯罪地點 │ 被　害　人 │　　　　犯罪行為及所得財物　　　　│
│    │　　　      │（民國）│          │      　　　│　　　 （現金幣別：新臺幣）　　　 │
├──┼──────┼────┼─────┼──────┼─────────────────┤
│ 一 │丑○○　　　│九十二年│臺北縣板橋│己○○　　　│由丑○○持扣案槍枝抵住己○○身體、│
│    │丙○○　　　│二月三日│市○○路二│（起訴書誤載│丙○○以扣案西瓜刀架在己○○脖子處│
│    │      　　　│四時三十│七五巷巷口│為呂學興，應│，脅迫己○○交出身上財物，至使呂學│
│    │      　　　│分許    │          │予更正）　　│星不能抗拒而交付現金八萬元及行動電│
│    │     　　　 │        │          │　　　　　　│話一支（起訴書誤載為現金七萬餘元、│
│    │     　　　 │        │          │　　　　　　│黃金項鍊一條、金戒指二只、行動電話│
│    │     　　　 │        │          │　　　　　　│一支等物，應予更正）。            │
├──┼──────┼────┼─────┼──────┼─────────────────┤
│ 二 │乙○○　　　│九十二年│臺北縣樹林│姓名不詳　　│不詳姓名被害人在車上休息，乙○○持│
│    │      　　　│二月十八│市○○街某│　   　　　 │西瓜刀加以脅迫，至使被害人不能抗拒│
│    │      　　　│日至二月│處戶外    │      　　　│而交付現金七萬元、項鍊一條（起訴書│
│    │      　　　│十九日間│          │      　　　│誤載為現金六萬餘元、項鍊一條、行動│
│    │      　　　│某時　　│　　　　　│　　　　　　│電話一支等物，應予更正）。        │
├──┼──────┼────┼─────┼──────┼─────────────────┤
│ 三 │丑○○　　　│九十二年│桃園縣平鎮│屋主壬○○未│由丑○○持扣案槍枝、丁○○持扣案武│
│    │丙○○　　　│三月二日│市○○路雙│被搶劫財物，│士刀、丙○○持扣案西瓜刀，於夜間侵│
│    │丁○○      │零時許  │連一段二十│被強劫財物者│入壬○○住處脅迫在場賭玩麻將之不詳│
│    │（起訴書附表│　　　  │二號壬○○│為其餘四名不│姓名者四名交出身上財物，至使壬○○│
│    │誤載為朱裕民│        │住處      │詳姓名在打麻│之不詳姓名打麻將友人四名不能抗拒，│
│    │，應予更正，│        │          │將者（見地院│共交付現金一萬餘元、金戒指一只、手│
│    │起訴書附表其│        │          │卷第2卷第178│錶一只（起訴書誤載強盜所得財物尚有│
│    │餘記載為朱裕│        │          │、180、181頁│黃金項鍊一條、金戒指一只、行動電話│
│    │民者，均同此│        │          │，屋主壬○○│一支等物，應予更正）。            │
│    │更正）      │        │          │證言稱被害人│                                  │
│    │            │        │          │名字想不起來│                                  │
│    │            │        │          │等語）      │                                  │
├──┼──────┼────┼─────┼──────┼─────────────────┤
│ 四 │丑○○      │九十二年│臺北縣新莊│店員辛○○及│丑○○持槍，丙○○及乙○○分持武士│
│    │丙○○      │三月十四│市○○○路│另不詳姓名便│刀及西瓜刀，脅迫在場之辛○○及另不│
│    │乙○○      │日四時許│一０號便利│利商店客人三│詳姓名商店客人三人交付財物，至使孫│
│    │            │（起訴書│商店內    │人（見證人孫│士軒等不能抗拒，辛○○交付行動電話│
│    │            │誤載為一│          │士軒證言稱不│一支（起訴書誤載為四、五支，應予更│
│    │            │時許，應│          │知道客人姓名│正），不詳姓名客人三人共交付現金一│
│    │            │予更正）│          │，也無法指認│萬餘元、信用卡三張、現金卡二張。  │
│    │            │        │          │等語，地院卷│                                  │
│    │            │        │          │第2卷210至21│                                  │
│    │            │        │          │2頁）       │                                  │
├──┼──────┼────┼─────┼──────┼─────────────────┤
│ 五 │丑○○      │九十二年│臺北縣土城│戊○○      │由丁○○擔任內應，丑○○持槍、朱伯│
│    │丙○○      │三月十八│市○○街四│巳○○      │偉持西瓜刀、乙○○持武士刀，於夜間│
│    │乙○○      │日零時四│七號四樓呂│庚○○      │侵入戊○○住處脅迫戊○○、巳○○、│
│    │丁○○      │十分許  │玉琦住處  │            │庚○○交出財物，至使戊○○不能抗拒│
│    │            │        │          │            │而交出行動電話一支及皮夾一只；至使│
│    │            │        │          │            │巳○○不能抗拒而交出現金一萬元、手│
│    │            │        │          │            │錶一只、行動電話一支；至使庚○○不│
│    │            │        │          │            │能抗拒而交出鑽戒一只（該鑽戒已尋獲│
│    │            │        │          │            │發還）及任憑丑○○等取走現金一萬餘│
│    │            │        │          │            │元（起訴書誤載被強劫行動電話共四、│
│    │            │        │          │            │五支，應予更正）。                │
├──┼──────┼────┼─────┼──────┼─────────────────┤
│ 六 │丑○○      │九十二年│臺北縣土城│辰○○　　　│由上開行為人分持刀、槍於夜間侵入鄭│
│    │丙○○      │二月二十│市○○路（│            │秀美居住處，脅迫在場賭玩天九牌之鄭│
│    │乙○○      │八日一時│起訴書誤載│            │秀美交出身上財物，至使辰○○不能抗│
│    │丁○○      │四十分許│為民德路，│            │拒而交出金項鍊一條、行動電話一支（│
│    │            │（起訴書│應予更正）│            │起訴書誤載為黃金戒指一只、現金五萬│
│    │            │誤載為同│三六一號一│            │餘元、行動電話四、五支等物，應予更│
│    │            │年三月十│樓辰○○居│            │正）（見地院卷第三卷第142、143頁鄭│
│    │            │八日四時│住處      │            │秀美證言）。                      │
│    │            │許，應予│          │            │                                  │
│    │            │更正）  │          │            │                                  │
├──┼──────┼────┼─────┼──────┼─────────────────┤
│ 七 │丑○○　　　│九十二年│臺北縣土城│卯○○　　　│由丁○○選定犯案地點，並在現場外等│
│    │丙○○      │三月二十│市○○路一│寅○○      │候接應，丑○○持槍、乙○○持武士刀│
│    │乙○○      │日二時許│段七號祥德│甲○○      │、丙○○持西瓜刀，於夜間侵入祥德輪│
│    │丁○○      │        │輪胎店即廖│癸○○      │胎店即卯○○住處，脅迫在場被害人交│
│    │            │        │慶華住處  │子○○      │出身上財物，至使卯○○不能抗拒而交│
│    │            │        │          │            │出現金一萬餘元、手機一支。至使廖益│
│    │            │        │          │            │興不能抗拒而交付現金一萬餘元、手機│
│    │            │        │          │            │二支。至使甲○○不能抗拒而交付現金│
│    │            │        │          │            │三千餘元、手機一支。至使癸○○不能│
│    │            │        │          │            │抗拒而交付手機二支、現金一萬餘元、│
│    │            │        │          │            │信用卡三張、金融卡一張。至使子○○│
│    │            │        │          │            │不能抗拒而交付現金五千餘元、手機一│
│    │            │        │          │            │支（起訴書誤載為強盜寅○○、卯○○│
│    │            │        │          │            │、甲○○、癸○○、子○○等人之現金│
│    │            │        │          │            │二萬餘元、行動電話三、四支等物，應│
│    │            │        │          │            │予更正）。                        │
└──┴──────┴────┴─────┴──────┴─────────────────┘
附表二：
┌───┬──────────────┬───┬──────────────┐
│編　號│　　　品　　　　　　名　　　│數　量│　　　備　　　　　　註　　　│
├───┼──────────────┼───┼──────────────┤
│　一　│金屬玩具手槍更換土造金屬槍管│ 一枝 │含彈匣，槍枝管制編號：一一０│
│　    │而成為具殺傷力之改造手槍    │      │0000000號。          │
├───┼──────────────┼───┼──────────────┤
│　二　│具殺傷力之土製子彈　　　　　│十二顆│原扣案十八顆，其中六顆已因採│
│　    │                            │      │樣試射而費失，毋庸贅為沒收之│
│　    │                            │      │諭知，故數量欄僅列試射後所餘│
│　    │                            │      │之十二顆。                  │
├───┼──────────────┼───┼──────────────┤
│　三　│西瓜刀　　　　　　　　　　　│ 一把 │                            │
├───┼──────────────┼───┼──────────────┤
│　四　│武士刀　　　　　　　　　　  │ 一把 │屬槍砲彈藥刀械管制條例所列管│
│　    │                            │      │刀械。                      │
├───┼──────────────┼───┼──────────────┤
│　五　│棉質手套　　　　　　　　　  │ 五雙 │                            │
├───┼──────────────┼───┼──────────────┤
│　六　│尼龍手套　　　　　　　　　　│ 四雙 │                            │
├───┼──────────────┼───┼──────────────┤
│　七　│塑膠手套　　　　　　　　　　│ 一雙 │                            │
├───┼──────────────┼───┼──────────────┤
│　八　│口罩　　　　　　　　　　　　│ 十只 │                            │
├───┼──────────────┼───┼──────────────┤
│　九　│膠帶　　　　　　　　　　　　│ 一捲 │                            │
├───┼──────────────┼───┼──────────────┤
│　十　│鴨舌帽　　　　　　　　　　　│ 二頂 │                            │
├───┼──────────────┼───┼──────────────┤
│ 十一 │棉質帽                      │ 一頂 │                            │
├───┼──────────────┼───┼──────────────┤
│ 十二 │頭套                        │ 一只 │                            │
├───┼──────────────┼───┼──────────────┤
│ 十三 │背包                        │ 一個 │                            │
└───┴──────────────┴───┴──────────────┘
